【裁判字號】    97,訴,2689
【裁判日期】    980119
【裁判案由】    確認債權存在
【裁判全文】
臺灣板橋地方法院民事判決              97年度訴字第2689號
原      告  大眾商業銀行股份有限公司
                      地下1 .
法定代理人  乙○○
訴訟代理人  丁○○
            甲○○
被      告  松旺塑膠工業有限公司
法定代理人  丙○○    同上
上列當事人間請求清償債務事件，經本院於民國97年12月30日言
詞辯論終結，判決如下：
    主  文
被告應給付原告新台幣伍拾萬肆仟伍佰陸拾陸元。
訴訟費用由被告負擔。
    事實及理由
一、原告主張：原告聲請對訴外人丙○○、陳清財間清償債務強
    制執行事件，經本院於民國95年7 月4 日核發95年度執星字
    第17780 號執行命令，諭知本件被告應將上開債務人丙○○
    、陳清財每月應領之勞務報酬，自95年5 月30日起在3 分之
    1 範圍內予以扣押，並將該扣押債權移轉原告。依據丙○○
    、陳清財2 人之報稅所得資料，95年、96年其2 人受領被告
    薪資分別各為新台幣（下同）58萬8000元、61萬800 元，以
    執行扣押移轉令所示3 分之1 債權額計算，自95年5 月30日
    至97年11月30日止，應有扣押款50萬4566元移轉予原告。經
    原告通知被告依上開執行命令移轉債權，然未獲被告置理，
    其並表示未對丙○○、陳清財扣薪，不願依執行命令支付，
    爰依強制執刑法第119 條之規定起訴等語，並聲明求為判決
    如主文所示。
二、被告到庭自認收受上開執行命令，未提出異議，亦未依令給
    付原告，且不爭執原告所主張之扣押款應有50萬4566元之事
    實，惟其答辯聲明：原告之訴駁回。
三、經查，原告主張之事實，為被告自認或不爭執，此外已據原
    告提出與所述相符之執行命令、綜合所得稅資料清單為證，
    應認原告之主張為可採信。按「第三人不承認債務人之債權
    或其他財產權之存在，或於數額有爭議或有其他得對抗債務
    人請求之事由時，應於接受執行法院命令後十日內，提出書
    狀，向執行法院聲明異議。」、「第三人不於前項期間內聲
    明異議，亦未依執行法院命令，將金錢支付債權人，或將金
    錢、動產或不動產支付或交付執行法院時，執行法院得因債
    權人之聲請，逕向該第三人為強制執行。」強制執行法第
    119 條第1 、2 項分別定有明文；又「強制執行法第115 條
    之命令送達於第三人後，第三人不承認債務人之債權之存在
    ，或於數額有爭議時，應於接受法院命令後10日內，提出書
    狀向執行法院聲明異議，同法第119 條第1 項定有明文。故
    第三人接受法院命令後，不於10日內為聲明異議，可視為承
    認該命令所載債務人之債權。惟債務人原無債權或數額不符
    時，第三人怠於聲明異議，法院命令之效果固無由發生，但
    債權人因此所受之損害，該第三人應負賠償之責。」（參照
    最高法院71年度台上字第3056號裁判意旨）。從而，本件被
    告不於10日內對執行命令為聲明異議，視為承認該命令所載
    債務人丙○○、陳清財之債權，其經原告通知復未依移轉命
    令之旨而為給付，參照上開法條及裁判意旨，原告訴請其給
    付移轉之債權額，核屬合法有據，應予准許。
四、結論：本件原告之訴為有理由，依民事訴訟法第78條，判決
    如主文。
中    華    民    國    98    年    1     月    19    日
                  民事第二庭    法  官  陳財旺
以上正本係照原本作成
如對本判決上訴，須於判決送達後20日內向本院提出上訴狀
中    華    民    國    98    年    1     月    19    日
                                書記官  孫國慧


司法院資訊處製作；財團法人民間司法改革基金會備份。
